【裁判字號】    98,交聲,3340
【裁判日期】    980925
【裁判案由】    交管條例聲異
【裁判全文】
臺灣板橋地方法院交通事件裁定
原處分機關  交通部公路總局臺北區監理所
異  議  人
即受處分人  泰山英仁醫院
代  表  人  甲○○
上列受處分人因違反道路交通管理處罰條例案件，對於交通部公
路總局臺北區監理所於民國98年8 月19日所為之處分（原處分案
號：北監自裁字第裁40－CG0000000 號），聲明異議，本院裁定
如下：
    主  文
異議駁回。
    理  由
一、原處分機關略以：異議人即受處分人泰山英仁醫院所有車號
    CK－4630號自用小客車（以下簡稱系爭車輛），於民國98年
    5 月17日21時46分許，行經臺北縣新莊市○○路與新泰路口
    （往桃園方向）時，因「駕車行經有燈光號誌管制之交岔路
    口闖紅燈」之違規，為臺北縣政府警察局（以下稱舉發機關
    ）警員填掣北縣警交字第CG0000000號違反道路交通管理事
    件通知單（下稱舉發違規通知單）逕行舉發，嗣異議人不服
    而提出陳述書，經原處分機關發函舉發機關查證，再經舉發
    機關函覆異議人違規屬實，原處分機關乃依道路交通管理處
    罰條例第53條第1項規定，裁處異議人罰鍰新臺幣（下同）
    2,700元，並依同條例第63條第1項第3款（裁決書漏載第3款
    ）規定記違規點數3點等語。
二、聲明異議意旨略以：依舉發機關所提出之彩色採證照片，可
    知當時路口交通繁忙，對向來車眾多致綠燈左轉困難，因此
    需於綠燈轉黃燈之際始能左轉，因此異議人之汽車係黃燈左
    轉而非紅燈左轉。再依上開彩色採證照片顯示，當時燈號係
    黃燈而非紅燈，且若該燈號為紅燈，則圖片上應有跑馬燈之
    讀秒數字顯示，惟圖片上並無讀秒之數字顯示，亦可證明當
    時燈號應為黃燈而非紅燈云云。
三、按汽車駕駛人，行經有燈光號誌管制之交岔路口闖紅燈者，
    處新臺幣1,800 元以上5,400 元以下罰鍰；又汽車駕駛人駕
    駛汽車違反道路交通管理處罰條例第53條規定者，除應依該
    條所規定之罰鍰處罰外，並記違規點數3 點，道路交通管理
    處罰條例第53條第1 項、第63條第1 項第3 款分別定有明文
    。
四、經查：異議人所有之系爭車輛，於98年5 月17日21時46分許
    ，行經臺北縣新莊市○○路與新泰路交岔口（往桃園方向）
    時，因「駕車行經有燈光號誌管制之交岔路口闖紅燈」違規
    ，為臺北縣政府警察局逕行舉發等情，有採證照片2 幀、臺
    北縣政府警察局北縣警交字第CG0000 000號舉發違反道路交
    通管理事件通知單1 紙在卷可稽。又上開違規事實經舉發機
    關臺北縣政府警察局於98年7 月10日以北縣警交字第098009
    5527號函稱：經調閱錄影檔影像資料顯示，車號CK－4630號
    自用小客車於當日21時46分16秒號誌轉換為紅燈後尚未進入
    路口，於21時46分30秒伸越停止線將車身伸入路口範圍，並
    繼續行駛進行左轉彎之行為等語明確，並有隨函檢附之6 張
    連續採證照片為佐。雖異議人否認其所有之車輛有闖紅燈之
    行為，並以前揭情詞置辯。惟查，觀諸卷附前揭臺北縣政府
    警察局函附之6 張連續採證照片，其中拍攝時間為98年5 月
    17日21時46分10秒之採證照片顯示，於彼時系爭車輛尚未抵
    達臺北縣新莊市○○路與新泰路交岔口之停止線後方處，惟
    該道路之外側車道上已有多輛機車及汽車在該路口停止線後
    方停等；復細觀卷附彩色採證照片2 紙，其中拍攝時間為98
    年5 月17日21時46分16秒之照片顯示，當時系爭車輛所處內
    側車道之同向外側車道已有多部機車及汽車正在路口停止線
    後方停等紅燈，彼時系爭車輛則在內側車道尚未伸越停止線
    進入路口，而系爭車輛前方之路口中適有與異議人汽車垂直
    方向之車輛行進穿越路口，並有行人在行人穿越道上通行中
    ；再依拍攝時間為98年5 月17日21時46分30秒之照片所示，
    彼時原與系爭車輛所處車道同向之外側車道之汽車，依舊在
    路口停止線後方停等紅燈，惟異議人之汽車已駛入路口並進
    行左轉等情，據上適足以佐證異議人之系爭車輛當時行車方
    向之交通號誌（亦即採證照片上左上角之燈號）應係紅燈無
    訛。是以，異議人辯稱系爭車輛左轉時，該路口之燈光號誌
    係黃燈而非紅燈云云，尚無足採信。
五、綜上所述，異議人所有之系爭車輛確有在前開時、地，行經
    有燈光號誌管制之交岔路口闖紅燈違規行為甚明。原處分機
    關據以援引道路交通管理處罰條例第53條第1 項及違反道路
    交通管理事件統一裁罰基準表之規定，裁處罰鍰2,700 元，
    並依同條例第63條第1 項第3 款記違規點數共3 點並無不當
    ，本件異議為無理由，應予駁回。
六、依道路交通管理處罰條例第87條第2 項、道路交通案件處理
    辦法第19條，裁定如主文。
中    華    民    國    98    年    9     月    25    日
                      交通法庭  法  官  林淑婷
上列正本證明與原本無異。
如不服本裁定，應於裁定送達後五日內敘明抗告理由，向本院提
出抗告狀。
                                書記官  莊川億
中    華    民    國    98    年    9     月    28    日


司法院資訊處製作；財團法人民間司法改革基金會備份。
